【裁判字號】    97,上易,1086
【裁判日期】    980227
【裁判案由】    傷害
【裁判全文】
臺灣高等法院高雄分院刑事判決        97年度上易字第1086號
上  訴  人    臺灣屏東地方法院檢察署檢察官
被      告        甲○○
選任辯護人        鄭國安    律師
                  吳麗珠    律師
                  蘇佰陞    律師
上列上訴人因被告傷害案件，不服臺灣屏東地方法院97年度易字
第83號中華民國97年10月14日第一審判決（起訴案號：臺灣屏東
地方法院檢察署96年度偵字第7288號），提起上訴，本院判決如
下：
    主  文
上訴駁回。
    理  由
一、公訴意旨略以：被告甲○○因乙○○欠其互助會款，於民國
    （以下同）96年10月18日下午4 時10分許，與其友人洪美瑩
    一同前往屏東縣屏東市中正國小前，尋找與洪美瑩有互助會
    金錢糾紛之乙○○，惟並未遇見乙○○，適乙○○之子許00
    （姓名年籍詳見，下稱甲童）放學步出中正國小，甲○○見
    狀，即上前攔阻甲童，並基於傷害之犯意，以手推打甲童，
    致甲童因此受有左肩大面積瘀血疼痛之傷害，因認被告甲○
    ○涉有刑法第277 條第1 項傷害罪嫌。
二、公訴人認被告甲○○涉有刑法第277 條第1 項傷害罪嫌，無
    非係以證人即被害人甲童及其祖父簡等成之證述，及有衛生
    署屏東醫院診斷證明書可稽等語，為其論據。
三、訊據被告甲○○堅詞否認有上開傷害犯行，辯稱：我當日僅
    有陪同友人洪美瑩一同前往屏東縣屏東市中正國小前，尋找
    與洪美瑩有互助會金錢糾紛之乙○○，惟其當日僅站立在洪
    美瑩旁邊，並無說話，並無徒手推打甲童等語。經查：
（一）證人即被害人甲童於原審審理時證稱：「（當時推你的人
      是何人你是否認得？）就是庭上的被告（證人當庭指認）
      」、「（被告推你的時候，當時還有何人在現場嗎？）還
      有另1 位女子洪美瑩」、「（被告用那1 支手推你？）被
      告用右手推我的左肩」、「被告推我的時候我沒有跌倒」
      等語（見原審卷第74至76頁）；另證人即目擊證人甲童之
      弟弟許童（姓名年籍詳卷，下稱乙童）於原審審理時亦證
      稱：「因為我們同班，所以放學是我們一起回家」、「（
      出來之後你有無看到被告？）出來之後有看到」、「（被
      告對許逸塵做何事？）我們走到檢驗所的時候，被告就先
      過來推我哥哥的左肩，我哥哥喊了一聲好痛」、「我哥哥
      沒有跌倒」等語（見原審卷第69至70頁）。又證人即目擊
      證人簡等成於原審審理時具結證稱：「（於96年10月18日
      下午4 時10分你有無去屏東市中正國小載你的2 個孫子？
      ）有」、「（你當時在何處等候？）我人在檢驗所前面的
      椅子坐」、「（當時發生何事？）那2 個小孩從校門口走
      出來之後，我看到庭上的被告有推甲童的左肩（證人當庭
      指認）」、「（甲童做何反應？）甲童有說好痛」、「（
      被告推甲童幾下，有無再做何其他傷害的動作？）只有推
      甲童左肩1 下，甲童也沒有跌倒」等語（見原審卷第77至
      78 頁） 。因證人甲童、乙童及簡等成與被告甲○○並無
      任何怨隙，衡情證人甲童、乙童及簡等成理應故意無設詞
      攀誣，或虛構違規事實以陷害被告甲○○之理，況證人簡
      等成到庭具結作證，更係以刑事責任擔保其證言之真實性
      ，故證人甲童、乙童及簡等成前開證述內容，經核均無不
      可採信之處，應堪信實。
（二）至證人即目擊證人洪美瑩於原審審理時雖證稱：「（是否
      於96年10月18日下午4 時10分是否有到中正國小前去？）
      有」、「（你有無叫被告過去中正國小？）有」、「（為
      何要叫被告甲○○過去？）因為甲童的母親互助會的會款
      沒有給付，所以我才到學校去要看乙○○會不會去載小孩
      ，而且是我叫被告帶本票過去給我，我是準備要收錢給被
      告」、「（當時你有無看到被告推甲童？）我並沒有看到
      被告推甲童」等語（見本院卷第80頁）。證人洪美瑩證稱
      其係因甲童之母親乙○○之互助會款事宜方找被告甲○○
      一同前往尋找乙○○要債，則倘如證人洪美瑩所稱屬實，
      則被告甲○○豈有一同前往後，於現場僅站立在旁，隻字
      未說之可能，是證人洪美瑩證稱當日係其單獨與證人簡等
      成談論債務問題，被告甲○○在旁邊並無徒手推打甲童云
      云，尚無可採，故被告甲○○辯稱其僅站立在證人洪美瑩
      旁邊，並無說話且無徒手推打甲童1 下云云，並無可採。
（三）被告甲○○於上揭時地確實有推打甲童1 下之事實雖堪認
      定，惟據告訴人提出卷附之衛生署屏東醫院診斷證明書所
      載，其日期為96年10月22日，且醫師囑言記載「據訴被人
      用力推倒（96年10月18日）左肩大面積瘀血疼痛，96年10
      月22 日 門診治療」等語（見警卷第19頁），觀之上開診
      斷證明書之開立日期為96年10月22日，該日期已與上開被
      告甲○○推打甲童之日期相隔有4 日，是該傷害是否即為
      被告甲○○上開行為所造成，已非無疑；況證人甲童於原
      審審理時亦證稱當天被告推打其時，其有喊叫「好痛」，
      而證人乙童、簡等成亦均證述甲童確實有喊叫好痛乙節，
      則證人簡等成為甲童之外公，且當日亦在場目擊上開衝突
      ，則其豈有不趕緊將甲童受傷一事告知乙○○之可能，且
      理應馬上將甲童送醫檢查才是，豈有等到4 日後才送醫就
      醫；另證人甲童於原審審理時證稱：「（你何時看到你的
      肩膀有瘀青？）於當天睡覺前就有看到瘀青」、「（去給
      醫生檢驗之前有無到警局給警員看？）有」、「（當時警
      員對你有無照相？）有」、「（你照相時肩膀有無瘀青？
      ）當時並沒有瘀青」等語（見原審卷第75頁）；再觀之甲
      童於96年10月20日下午4 時許至警局報案，並在警局所拍
      攝之照片，甲童之左肩確實並無任何瘀血之情形（見警卷
      第22頁）。故雖足認被告甲○○確有推打甲童左肩1 下之
      行為，惟其並未致甲童受有任何傷害之事實，自堪認定，
      從而告訴人指述甲童因被告甲○○之推打而受有左肩大面
      積瘀血疼痛傷害，尚顯無據。
    綜上所述，因甲童於96年10月20日下午4 時許至警局報案，
    並在警局所拍攝之照片，甲童之左肩確實並無任何瘀血之情
    形（見警卷第22頁），且證人即甲童之外公簡等成當日亦在
    場目擊，則其豈有不趕緊將甲童受傷一事告知乙○○，且理
    應馬上將甲童送醫檢查才是，豈有等到4 日後才送醫之理，
    因當日在警局所拍之照片甲童之左肩並無任何瘀血情形，參
    以雙方有金錢糾紛，尚難認甲童當時有受傷，此外復查無其
    他確切証据証明甲童當時有受傷情事，不能証明被告甲○○
    犯罪。
四、原審以不能証明被告甲○○犯傷害罪，依法諭知無罪，核無
    不合，檢察官上訴指摘原判決不當，為無理由，應予駁回。
據上論結，應依刑事訴訟法第368 條，判決如主文。
本案經檢察官許美女到庭執行職務。
中    華    民    國    98    年    2     月    27    日
              刑事第六庭    審判長法  官  王憲義
                                  法  官  邱永貴
                                  法  官  張盛喜
以上正本證明與原本無異。
不得上訴。
中    華    民    國    98    年    2     月    27    日
                                  書記官  黃一秋


司法院資訊處製作；財團法人民間司法改革基金會備份。
